## Faszinierend funkelnd funktional -funzen muss es halt!

Lesen Sie das ["Functions"](http://adv-r.had.co.nz/Functions.html)-Kapitel aus dem *Advanced R Programming*-Buch von Hadley Wickham aufmerksam durch.

Bearbeiten Sie die folgenden von dort übernommenen Aufgaben:

a)  Schreiben Sie die folgenden verwirrenden Funktionsaufrufe so um dass sie möglichst klar & einfach zu verstehen sind:

```{r, 1a, eval=FALSE}
set.seed(20141012)
x <- sample(x = c(1:10, NA), size = 20, replace = TRUE)
y <- runif(n = 20)
cor(x = x, y = y, method = "kendall", use = "pairwise.complete.obs")
```

b)  Was gibt diese Funktion zurück? Warum? Welches Prinzip illustriert sie?

```{r, 1b, eval=FALSE}
f1 <- function(x =
                 {
                   y <- 1
                   2
                 },
               y = 0)
{
  x + y
}
```

*Hinweis:* Was passiert wenn Sie die letzte Zeile mit `y + x` ersetzen? Mit `c(y, x, y)`?

Prinzip: lazy evaluation (Inputs werden erst evaluiert, wenn sie tatsächlich benutzt werden. Bzw. in der Reihenfolge in der sie benutzt werden.)
Ausgabe:
Fall 1: f1(x = a, y = b) = a + b
Fall 2: f1(x = a) = a + 0
Fall 3: f1(y = b) = 2 + 1
Fall 4: f1() = 2 + 1
wenn y + x wird zuerst y ausgewertet, daraus folgt beispielsweise für Fall 3: b + 2
für c(y, x, y) wird bei Fall 4: c(0,2,1) ausgegeben.

c)  Was gibt diese Funktion zurück? Warum? Welches Prinzip illustriert sie?

```{r, 1c, eval=FALSE}
f2 <- function(x = z) {
  z <- 100
  x
}
```

Prinzip: Name masking (lexical scoping)
wenn x nicht definiert wird gibt sie 100 zurück sonst x.
Für den default fall sucht die fkt z als erstes in der funktionsdefinition.

d)  Schreiben sie eine *infix*-Funktion `%xor%` für `logical`-inputs die eine XOR-Operation (entweder-oder-aber-nicht-beides) durchführt. Überprüfen Sie ihre Funktion mit den folgenden Tests:


```{r, code = readLines("test-functions-xor.R"), eval=FALSE}
`%xor%` <- function(a, b) {
  (a | b) & !(a & b)
}
```

e)  Wie kann jeweils der Zustand von `options()` und `par()` abgespeichert und wiederhergestellt werden?

```{r}
my_blue_plot <- function(x, y, ...) {
  old_col <- par(col = "blue")
  # the col argument from par will be restored with on.exit() after the function
  # call
  on.exit(par(old_col))
  plot(x, y, ...)
}
plot(1:10, 1:10, type = "l")
my_blue_plot(1:10, 1:10, type = "l")
plot(1:10, 1:10, type = "l")
```
options() analog.

f)  Schreiben Sie eine Funktion die ein neues PDF-Grafikdevice öffnet, `plot` mit den übergebenen Argumenten aufruft und dann das zuvor geöffnete Grafikfenster wieder schließt, egal ob die übergebenen Argumente für `plot` funktioniert haben oder nicht.

```{r}
# function opens an pdf window, tries to plot the given arguments and closes the
# window again. additional pdf arguments are possible and should be given as a
# named list
open_pdf_gr_device <- function(..., pdf_args = NULL) {
  if (is.null(pdf_args)) {
    pdf()
  } else {
    do.call(pdf, pdf_args)
  }
  try(plot(...))
  dev.off()
}
```




g)  Was gibt der folgende Code zurück? Warum? Was bedeuten die drei verschiedenen `c`s in der zweiten Zeile?

```{r, 1g, eval=FALSE}
c <- 10
c(c = c)
```

R checkt, ob das aufgerufene c eine Funktion oder eine Variable sein soll.
c() ist der funktionsauruf für den vektor.
Als erstes wird die Variable c definiert. Dann die Funktion c() aufgerufen und die Variable zusammen mit dem Namensattribut c (2. c in der 2. Zeile) übergeben.
